【裁判字號】    98,審訴,2091
【裁判日期】    980619
【裁判案由】    清償借款
【裁判全文】
臺灣臺北地方法院民事判決            98年度審訴字第2091號
原      告  中國信託商業銀行股份有限公司
法定代理人  乙○○
訴訟代理人  甲○○
被      告  吳玲穎原名吳玲昭.
當事人間請求清償借款事件，經本院於中華民國98年6 月11日言
詞辯論終結，判決如下：
    主      文
被告應給付原告新台幣壹拾陸萬肆仟佰零玖元，及其中新台幣
壹拾陸萬零伍佰伍拾元部分自民國九十五年四月二十四日起至
清償日止，按年息百分之二十計算之利息。
被告應給付原告新台幣壹拾壹萬肆仟肆佰肆拾陸元，及其中新台
幣壹拾壹萬肆仟零壹元部分自民國九十五年四月二十二日起至清
償日止，按年息百分之二十計算之違約金。
被告應給付原告新台幣貳拾萬元，及自民國九十五年四月二十二
日起至清償日止，按年息百分之十三點七一計算之利息，並自民
國九十五年五月二十三日起至清償日止，逾期在六個月以內者，
按上開利率百分之十，逾期超過六個月者，超過部分按上開利率
百分之二十計付違約金。
被告應給付原告新台幣壹拾萬捌仟玖佰玖拾玖元，及自民國九十
五年一月二十五日起至清償日止，按年息百分之十一點八八計算
之利息，並自民國九十五年二月二十六日起至清償日止，逾期在
六個月以內者，按上開利率百分之十，逾期超過六個月者，超過
部分按上開利率百分之二十計付違約金。
原告其餘之訴駁回。
訴訟費用新台幣陸仟佰玖拾元由被告負擔。
    事實及理由
甲、程序方面：
一、兩造業於信用卡約定條款第二十五條、簡易通信貸款約定書
    第九條約定合意以本院為第一審管轄法院，有信用卡約定條
    款及簡易通信貸款約定書在卷可稽，故本院自有管轄權，合
    先敘明。
二、本件被告經合法通知，未於言詞辯論期日到場，核無民事訴
    訟法第三百八十六條所列各款情形，應依原告之聲請，由其
    一造辯論而為判決。
乙、得心證之理由：
一、原告主張：
  (一)被告於民國90年12月10日向原告請領信用卡使用，卡號0000
    000000000000，卡別VISA，依約被告即得於特約商店記帳消
    費，被告迄至95年4月23日止累計消費記帳新台幣（下同）
    164,309元未給付（其中本金為160,553元、利息為2,506 元
    、其他費用為1,250元），被告依約應給付自最後繳款截止
    日即95年4月23日之翌日起至清償日止，按年息20%計算之利
    息。
  (二)被告又於92年10月29日向原告借用250,000元，借款期間自
    92年10月29日起至96年3月23日止，利息按年息10%固定計算
    ，以每一個月為一期，共分40期，按期定額平均攤還本息，
    並約定若未按期清償者，應按年息20%計付違約金。詎被告
    自95年4月24日起即未依約繳息，尚餘114,446元未清償（其
    中本金為114,001元、違約金為445元），依簡易通信貸款約
    定書第四條第二款約定，債務視為全部到期，被告即喪失期
    限利益。
  (三)被告另於87年4月8日向原告借用200,000元，借款期間自87
    年4月8日起至88年4月8日止，每次期滿前經原告書面同意，
    得以同一內容繼續延長一年，其後每次屆期時亦同，利息按
    原告基本放款利率加碼年息5.5%機動計算（目前為年息14%
    ）。並約定於期限屆期未延長時，被告應立即將本息如數清
    償，逾期償還時，其逾期清償在六個月以內者，按上開利率
    10%，超過六個月者，超過部分按上開利率20%計付違約金。
    詎被告自95年4月22日起即未依約繳款，計仍尚餘200,000元
    未清償，依金融卡融資借據暨約定書第二條第一項第一款約
    定，被告即喪失期限利益，債務視為全部到期。
  (四)被告再於93年10月26日向原告借用110,000元，約定自93年
    10月26日起至94年10月26日止期間內循環動用，到期後經原
    告書面同意，得繼續延長一年，其後屆期時亦同，利息自借
    款日前2個月內以年息0%按日固定計算；第3個月起改以年息
    15.88%按日固定計算，並約定於貸款有效期間屆滿時，遲延
    給付本息時，其逾期清償在六個月以內者，按上開利率10 %
    ，超過六個月者，超過部分按上開利率20%計付違約金。詎
    被告自95年1月25日起即未依約繳款，尚餘108,999元未清償
    ，依約定書第四條第一項第一款約定，被告即喪失期限利益
    。
  (五)上述債務屢向被告催討，均置之不理，為此本於信用卡使用
    契約、消費借貸契約及現金卡貸款契約之法律關係，起訴請
    求被告返還消費記帳款、借款本息及違約金等語。並聲明：
    1.被告應給付原告164,309元，及其中160,553元部分自95
      年4月24日起至清償日止，按年息20%計算之利息。
    2.被告應給付原告114,446元，及其中114,001元部分自95
      年4月22日起至清償日止，按年息20%計算之違約金。
    3.被告應給付原告200,000元，及自95年4月22日起至清償日
      止，按年息13.71%計算之利息，並自95年5月23日起至清
      償日止，逾期在六個月以內者，按上開利率10%，逾期超
      過六個月者，超過部分按上開利率20%計付違約金。
    4.被告應給付原告108,999元，及自95年1月25日起至清償日
      止，按年息15.88%計算之利息，並自95年2月26日起至清
      償日止，逾期在六個月以內者，按上開利率10%，逾期超
      過六個月者，超過部分按上開利率20 %計付違約金。
二、被告未於言詞辯論期日到場，亦未提出書狀作何聲明或陳述
    。
三、兩造不爭執之事實：
    本件原告主張如前一所述之事實，已據其提出信用卡申請書
    、信用卡約定條款、專案貸款申請書、簡易通信貸款約定書
    、帳務明細、客戶消費明細表、金融卡融資借據暨約定書、
    放款帳戶利率查詢、放款帳戶還款交易明細、現金卡申請書
    、現金卡貸款約定書、約定書為證。被告經於相當時期受合
    法之通知，而於言詞辯論期日不到場，亦未提出準備書狀爭
    執，依民事訴訟法第二百八十條第三項準用第一項規定，視
    同對原告主張之前述事實為自認，自堪信原告主張為真實。
四、然而，原告雖主張被告就現金卡借款之利息、違約金利率，
    應以年息15.88%固定計算。惟查，依現金卡貸款約定書第四
    條第二項約定，本現金卡貸款利率係由當日借款餘額決定；
    是故，揆諸卷附之放款帳戶還款交易明細所載，被告於現金
    卡貸款債務視為到期時，尚積欠原告現金卡借款108,999元
    ，據此，對照現金卡貸款約定書第四條第二項約定，應依年
    息11.88%計付現金卡貸款之利息、違約金，方與兩造間約定
    相符。是以，原告聲明請求以年息15.88%計算現金卡借款債
    務之利息及違約金，超逾上開應准許部分，即屬無據，應予
    駁回。
五、從而，原告依信用卡使用契約、消費借貸契約及現金卡貸款
    契約，請求被告給付消費記帳款、借款如主文第一至四項所
    示，為有理由，應予准許。至超逾部分，則難謂有據，應予
    駁回。
六、訴訟費用之負擔：本件第一審裁判費為6,390元，應由被告
    負擔，爰確定如主文第五項所載。
丙、結論：本件原告之訴為一部有理由，一部無理由，依民事訴
    訟法第三百八十五條第一項前段、第七十九條、第七十八條
    ，判決如主文。
中    華    民    國    98    年    6     月    19    日
                  民事第六庭  法  官  賴錦華
以上正本係照原本作成。
如對本判決上訴，須於判決送達後二十日之不變期間內，向本院
提出上訴狀。
中    華    民    國    98    年    6     月    19    日
                              書記官  張馨文


司法院資訊處製作；財團法人民間司法改革基金會備份。
